【裁判字號】    95,破抗,22
【裁判日期】    951212
【裁判案由】    宣告破產
【裁判全文】
臺灣高等法院臺中分院民事裁定          95年度破抗字第22號
抗  告  人  台灣凸輪股份有限公司
法定代理人  甲○○
訴訟代理人  劉憲璋律師
上列抗告人聲請宣告破產事件，抗告人對於中華民國95年9月18
日臺灣臺中地方法院95年度破字第49號所為裁定提起抗告，本院
裁定如下：
    主  文
抗告駁回。
抗告程序費用由抗告人負擔。
    理  由
一、本件抗告人聲請及抗告意旨略以：抗告人從事機械製造，近
    年來因國內外景氣不佳，公司業績大幅下滑，虧損嚴重，於
    民國（下同）92年2月6日經票據交換所公告為拒絕往來戶，
    各往來銀行分別向抗告人及保證人提起訴訟，並聲請強制執
    行，致抗告人以機械設備抵充債務後，已無力繼續經營。經
    公司負債總額為新台幣（下同）85,504,891元，而資產總額
    僅為現金68萬元，公司資產已顯不能清償負債，爰依破產法
    第58條規定，聲請宣告破產。況抗告人之債權人多達13人，
    原審裁定未查明財團費用、財團債務各若干？前述68萬元是
    否確不足以清償財團費用及財團債務？遽以抗告人之資產不
    足以清償破產宣告前之欠稅，而駁回抗告人之聲請，顯有將
    破產宣告前之欠稅認定屬破產財團費用，而非破產債權，自
    有未當，爰請廢棄原裁定等語。
二、按破產制度之目的，在求多數債權人之公平受償，對債務人
    之總財產為強制執行。本件依抗告人於其聲請狀所附之公司
    資產一覽表及債權人清冊記載，現有資產為現金68萬元（提
    出支票影本l紙為據），債務部分則有債權人12人、17筆債
    務（合計85,504,891元）。惟其債務部分尚未列稅捐債務乙
    項，然經原審向財政部台灣省中區國稅局函查，抗告人之營
    利事業所得稅尚有6,687,305元未繳，此有卷附之財政部台
    灣省中區國稅局台中市分局95年9月12日、中區國稅4字第09
    50042556號函及95年ll月l日中區國稅中市四字第095005067
    0號函附卷可稽。而稅捐之徵收優先於普通債權，稅捐稽徵
    法第6條第l項，定有明文。是本件縱有次於優先債權之其他
    債權人存在，然抗告人之資產僅68萬元，不足清償上開營利
    事業所得稅，其他債權人更無公平受償之可言，倘予以宣告
    破產，反而尚須優先支付破產財團之管理、分配所生之費用
    及破產管理人報酬等財團費用，將使破產財團之財產更形減
    少，徒使優先債權人即稅捐機關之債權減少分配，而其他債
    權人亦無因此受分配之可能，與破產制度之本旨不合，參酌
    破產法第148條所定「破產宣告後，如破產財團之財產不敷
    清償財團費用及財團債務時，法院因破產管理人之聲請，應
    以裁定宣告破產終止」之精神，不應准許其宣告破產。從而
    ，抗告人之資產總額（68萬元）既已不足清償稅捐債務，自
    難謂已具備破產宣告之要件，其僅為個別之強制執行為已足
    ，殊無進行破產程序之必要。原裁定駁回抗告人之聲請，即
    無不當，抗告人仍執前詞求予廢棄，即無理由，應予駁回。
三、據上論結，本件抗告為無理由，依破產法第5條，民事訴訟
    法第495條之l第1項、第449條第l項、第95條、第78條，裁
    定如主文。
中    華    民    國    95    年    12    月    12    日
                      民事第六庭審判長法  官  袁再興
                                      法  官  陳賢慧
                                      法  官  吳惠郁
以上正本係照原本作成。
如不服本裁定應於裁定送達後10日內向本院提出抗告理由狀（須
按他造人數附具繕本），並繳納抗告裁判費新台幣1,000元。
                                      書記官  江玉萍
中    華    民    國    95    年    12    月    14    日
                                                      Ｈ


司法院資訊處製作；財團法人民間司法改革基金會備份。
